【裁判字號】    91,交易,628
【裁判日期】    920212
【裁判案由】    過失傷害
【裁判全文】
臺灣板橋地方法院刑事判決                        九十一年度交易字第六二八號
    公  訴  人  臺灣板橋地方法院檢察署檢察官
    被      告  丙○○
右列被告因過失傷害案件，經檢察官提起公訴（九十一年度偵字第一八九二四號），
本院判決如左：
    主  文
丙○○因過失傷害人，處拘役伍拾日，如易科罰金，以參佰元折算壹日。
    事  實
一、丙○○於民國（下同）九十一年五月一日凌晨四時三十分許，駕駛車號九Ｋ－七
    七三二號自小客車，沿臺北縣新莊市○○路往板橋方向行駛，行至臺北縣新莊市
    ○○路與復興路口，應注意依道路交通安全規則第九十七條第二款規定，在劃有
    分向限制線之路段，不得駛入來車之車道內；且依同法第九十四條第三項規定，
    汽車行駛時，駕駛人應注意車前狀況，並隨時採取必要之安全措施。而當時天候
    為晴、夜間有照明、車道有舖裝、路面乾燥、無缺陷、無障礙物、視距良好，並
    無不能注意之情事，竟疏於注意，而於通過路口時，車頭左前方擦撞對向沿臺北
    縣新莊市○○路往五股方向行駛，暫停於路口待左轉之由乙○○駕駛車號ＲＫ－
    三六四九號自小客車左前方，致使乙○○之妻即該車乘客甲○○受有前額瘀腫四
    ×四公分、頸部擦傷六×○．五公分之普通傷害。嗣經乙○○報警究辦。
二、案經甲○○訴由臺北縣政府警察局新莊分局報請臺灣板橋地方法院檢察署檢察官
    偵查起訴。
    理  由
一、認定被告犯罪之積極證據：
（一）、被告丙○○坦承跨越車道而撞擊證人乙○○駕駛車輛之車頭等語（詳參偵查
        卷第七頁九十一年七月八日警詢筆錄、第三十四頁九十一年十月十七日訊問
        筆錄、本院九十二年一月七日訊問筆錄）。
（二）、證人乙○○證言：「我於九十一年五月一日凌晨四時三十分許，在新莊市○○路要左轉復興路（從大漢橋下來）被自小客車Ｋ九－七七三二號車直行車
        輛撞擊，當時該自小客車要超車跨越雙黃線，直接撞擊我所駕駛的自小客車
        ＲＫ－三六四九號車」、「當時我從板橋往五股方向行經思源路與復興路口
        時，我在等待左轉（當時車輛停止狀態），當時號誌綠燈，只見Ｋ九－七七
        三二號車要超越．．．跨越雙黃線，直接撞擊到我所駕駛的車輛左前方，造
        成車輛損壞及車上人員受傷．．．」（詳參偵查卷第十頁警詢筆錄）；「九
        十一年五月一日早上四點多，我從板橋往五股方向，在思源路跟復興路口，
        當時左轉是紅燈，直行的綠燈，我當時車子停在路口準備要左轉，被告從我
        對向直開過來，．．．碰撞的時候我停在路口沒有動」（詳參本院九十一月
        十二日十七日訊問筆錄）。是證人乙○○指證遭被告駕車跨越車道而撞擊，
        核與被告前開自白相符，堪予採信。
（三）、肇事現場即臺北縣新莊市○○路上設有分隔島，有現場照片共十幀、及道路
        交通事故調查報告表所繪現場圖在卷可考；而被告與證人乙○○所駕駛之車
        輛，均係左車頭受損，有車損照片共八幀可證。顯見被告與證人乙○○之車
        輛，係以對撞方向擦撞，正與前揭被告及證人乙○○所述車禍發生原因吻合
        。復有臺灣省臺北縣區車輛行車事故鑑定委員會鑑定後認被告駕駛自小客車
        跨越分向限制線行駛，為肇事原因，有該會九十一年十月四日出具之北鑑字
        第九一一一四三號鑑定意見書一件可證。顯見本件車禍係肇因於被告之過失
        行為。
（四）、告訴人甲○○指訴：「當時我乘坐在自小客車的前座，因要等號誌變換為左
        轉號誌，只見一部自小客車超越雙黃線便直接撞擊到我所乘座的車輛」、「
        ．．．經院方檢查後只有我受傷」（詳參偵查卷第九頁警詢筆錄）；「我坐
        在駕駛座旁的位置，我有綁安全帶，但是因為衝力太大讓我撞上前面玻璃」
        （詳參本院九十一年十二月十七日訊問筆錄）。告訴人甲○○指訴係被告駕
        車撞擊車輛，致伊受傷。前後指訴相符；且告訴人甲○○受有前額瘀腫四×
        四公分、頸部擦傷六×○．五公分，此有行政院衛生署臺北醫院於九十一年
        五月一日開立之診斷證明書一件、及告訴人甲○○受傷照片一幀在卷可稽；
        而告訴人甲○○乘坐車輛之前擋風玻璃右方破裂，有車損照片一幀附卷足參
        。堪信告訴人甲○○係因車禍導致撞擊前擋風玻璃而受傷無誤。被告雖於本
        院審理時辯稱：告訴人甲○○剛開始沒有說有受傷云云置辯，與前揭積極事
        證有違，應非可採。
（五）、被告駕車時應注意劃有分向限制線之路段，不得駛入來車之車道內；且汽車
        行駛時，駕駛人應注意車前狀況，並隨時採取必要之安全措施。當時天候為
        晴、夜間有照明、車道有舖裝、路面乾燥、無缺陷、無障礙物、視距良好，
        有道路交通事故調查報告表一件足參，是被告駕車時應無不能注意之情事，
        竟疏於注意，撞擊證人乙○○駕駛之自小客車，致告訴人甲○○受傷，足認
        被告過失行為，與告訴人甲○○受傷之間，具有相當因果關係。事證明確，
        被告犯行洵堪認定。
二、論罪科刑：按被告丙○○因駕車過失，致告訴人甲○○受傷，核其所為，係犯刑
    法第二百八十四條第一項前段之過失傷害罪。爰審酌被告犯罪過程、過失程度、
    告訴人甲○○受傷程度、及被告犯罪後坦承犯行等一切情狀，量處如主文所示之
    刑，並諭知易科罰金之折算標準。
據上論斷，刑事訴訟法第二百九十九條第一項前段，刑法第二百八十四條第一項前段
、第四十一條第一項前段，罰金罰鍰提高標準條例第一條前段、第二條，判決如主文
。
本案經檢察官王家春到庭執行職務
中    華    民    國      九十二      年      二      月    十二      日
                                      臺灣板橋地方法院交通法庭
                                          法  官  高    玉    舜
右正本證明與原本無異。
如不服本判決，應於判決送達後十日內，向本院提出上訴狀。
                              書記官  田    世    杰
中    華    民    國      九十二      年      二      月    十三      日
附錄本案論罪科刑法條全文：
中華民國刑法第二百八十四條 (過失傷害罪)
因過失傷害人者，處六月以下有期徒刑、拘役或五百元以下罰金，致重傷者，處一年
以下有期徒刑、拘役或五百元以下罰金。
從事業務之人，因業務上之過失傷害人者，處一年以下有期徒刑、拘役或一千元以下
罰金，致重傷者，處三年以下有期徒刑、拘役或二千元以下罰金。


司法院資訊處製作；財團法人民間司法改革基金會備份。
